# 股权激励员工款项尚未支付是否需要算作股份支付

提问人：然未已 时间：2016-04-28 15:46:36
公司控股股东 5 月将5%股权 1 元/股转给公司高管， 7 月引进PE增资 10 元/股，截至 12 月 31 日，高管股权转让款尚未转给控股股东，未交款项对判定做股份支付是否有影响呢，求各位前辈指点疑惑

回答人：chenyiwei
这个问题的关键是判断“授予日”。 《讲解 2010 》P181：授予日是指股份支付协议获得批准的日期。其中“获得批准”，是指企业与职工或其他方就股份支付的协议条款和条件已达成一致，该协议获得股东大会或类似机构的批准。这里的“达成一致”是指，双方在对该计划或协议内容充分形成一致理解的基础上，均接受其条款和条件。如果按照相关法规的规定，在提交股东大会或类似机构之前存在必要程序或要求，则应履行该程序或满足该要求。 因此，授予日的判断关键是各方是否已经签订股份支付协议，该协议是否已经过批准生效，而不是在于何时履行其中的具体条款，包括支付款项。如果股份支付的条款和条件中规定了等待期，且已满足服务期限条件和非市场业绩条件，只是因为没有支付股权转让款（非可行权条件）而未获得股份的，则仍然视同相关服务已经提供给公司，应确认股份支付费用。如果没有等待期，则在授予日立即确认全部股份支付费用，与后续是否付款无关。

提问人：wenxintai2 时间：2016-11-13 21:18:24
陈版，还有个问题想追问下。如果 5 月份公司净资产不到 1 元/股，此时大股东按 1 元/股分别转让给职工A和外部非职工B，不是一致行动人的小股东（但也有亲戚关系）此时也按照 1 元/股转让给职工C¥D¥E， 7 月以 10 元/股引进PE。请问下 5 月份要做股份支付处理吗？
公允价格到底以净资产为依据，还是 5 月份的非职工B，还是 7 月份的PE价格？转让给高管时候并未考虑到 7 月份引入PE呢？

回答人：chenyiwei
建议首先了解相关交易背景，特别是：外部非职工B享受低价入股的原因？小股东低价转让股权给CDE后，是否可从大股东或其他方面获得补偿？